臺灣臺中地方法院刑事判決
111年度簡上字第351號
上  訴  人  臺灣臺中地方檢察署檢察官
被      告  劉芓彤


上列上訴人因被告違反毒品危害防制條例案件，不服本院中華民
國111年7月13日第一審簡易判決（111年度豐簡字第329號；聲請
簡易判決處刑案號：111年度偵字第22095號），提起上訴，本院
管轄之第二審合議庭判決如下：
    主    文
原判決撤銷。
劉芓彤犯持有第二級毒品罪，累犯，處拘役伍拾日，如易科罰金
，以新臺幣壹仟元折算壹日。扣案如附表編號1所示之物沒收銷
燬之。
    犯罪事實
一、劉芓彤明知甲基安非他命係毒品危害防制條例第2條第2項第
    2款所列之第二級毒品，不得非法持有，竟基於持有第二級
    毒品甲基安非他命之犯意，於不詳時間，在不詳地點，以不
    詳之代價，向某真實姓名及年籍均不詳之人，取得如附表編
    號1所示含有第二級毒品甲基安非他命成分之吸食器3組，而
    持有第二級毒品甲基安非他命。嗣於民國111年1月7日上午7
    時5分許，經警持本院核發之搜索票，至劉芓彤址設臺中市○
    ○區○○路○○巷00號之住處執行搜索，並扣得如附表所示之物
    ，始悉上情。
二、案經臺中市政府警察局第二分局報告臺灣臺中地方檢察署檢
    察官偵查起訴。
    理    由
一、按被告於第二審經合法傳喚，無正當之理由不到庭者，得不
    待其陳述，逕行判決，刑事訴訟法第371條定有明文。對於
    簡易判決有不服而上訴者，準用上開規定，同法第455條之1
    第3項亦有明定。本案被告劉芓彤經本院合法傳喚，無正當
    理由未到庭，此有本院送達證書、刑事報到單及臺灣高等法
    院被告前案紀錄表在卷可稽（見本院二審卷第47-55頁），
    爰不待其陳述，逕為一造辯論判決。
二、本判決下述所引用被告以外之人於審判外之供述證據，檢察
    官及被告迄本院言詞辯論終結前，就該等證據之證據能力，
    皆未聲明異議，而本院審酌上開供述證據資料製作時之情況
    ，並無不當取供或證明力明顯過低之瑕疵，認以之作為證據
    應屬適當，依刑事訴訟法第159條之5規定，認均具有證據能
    力。而本案所引用之其餘非供述證據，並無證據證明係實施
    刑事訴訟程序之公務員違背法定程序所取得，依刑事訴訟法
    第158條之4反面解釋，應認均具有證據能力，併此敘明。
三、上開犯罪事實，業據被告於警詢及偵查中坦承不諱（見毒偵
    卷第53-59、127-129頁），並有員警職務報告（見毒偵卷第
    51頁）、本院111年度聲搜字第29號搜索票、臺中市政府警
    察局刑事警察大隊111年1月7日搜索扣押筆錄、扣押物品目
    錄表、扣押物品收據、搜索現場照片（見毒偵卷第75-87頁
    ）在卷可佐，及如附表編號1所示之吸食器3組扣案可憑，且
    上開吸食器3組經送衛生福利部草屯療養院鑑驗，認含第二
    級毒品甲基安非他命成分等情，有衛生福利部草屯療養院11
    1年3月3日草療鑑字第1110400001號鑑驗書存卷可證（見核
    交卷第31頁），足認被告任意性自白與事實相符，本件事證
    明確，其犯行堪以認定，應予依法論科。
四、論罪科刑
  ㈠核被告所為，係犯毒品危害防制條例第11條第2項之持有第二
    級毒品罪。
　㈡被告前因違反毒品危害防制條例案件，經本院以108年度豐簡字
    第8號判決分別判處徒刑，並定應執行有期徒刑8月確定（下
    稱甲案）；另因違反毒品危害防制條例案件，經本院以108年度
    豐簡字第129號判決判處有期徒刑2月確定（下稱乙案）。嗣
    甲、乙案經本院以108年度聲字第1850號裁定應執行有期徒刑10
    月確定，經移送入監執行，於108年11月19日易科罰金執行完畢出
    監等情，業據檢察官於論告時陳述在卷（見本院二審卷第61
    -62頁），並有上開判決、裁定、臺灣臺中地方檢察署執行
    指揮書電子檔紀錄及臺灣高等法院被告前案紀錄表存卷可憑
    （見本院二審卷第65-77頁）。其於有期徒刑執行完畢後，5
    年內故意再犯本案有期徒刑以上之罪，為累犯，並依司法院
    釋字第775號解釋意旨，審酌被告於前案執行完畢後，未生
    警惕，故意再為本案犯行，足見前罪之徒刑執行成效不彰，
    其對刑罰之反應力顯然薄弱，衡量本案犯罪情節及被告所侵
    害之法益，予以加重最低本刑並無罪刑不相當之情事，爰依
    刑法第47條第1項之規定加重其刑。
五、原審以被告上開犯罪，事證明確，予以論罪科刑，固非無見
    。惟查：
  ㈠按被告構成累犯之事實及應加重其刑之事項，均應由檢察官
    主張並具體指出證明之方法後，經法院踐行調查、辯論程序
    ，方得作為論以累犯及是否加重其刑之裁判基礎（最高法院
    110年度台上字第5660號刑判決要旨參照）。經查，檢察官
    於聲請簡易判決處刑書業已主張被告有上開構成累犯之前案
    紀錄，且被告所犯本案與前案之犯罪類型、罪質、手段及法
    益侵害之結果均相似，涉及之毒品種類亦相同，被告卻於前
    案執行完畢後，再為本案犯行，足認被告欠缺對法律規範之
    尊重，對刑罰反應力不足，請依刑法第47條第1項規定加重
    其刑等語，並提出臺灣臺中地方檢察署刑案資料查註紀錄表
    為憑（見偵字卷第9-15頁），應認檢察官就前階段被告構成
    累犯之事實，及後階段累犯應加重其刑之事項，業已主張並
    具體指出證明方法。原審判決認檢察官就被告構成累犯之事
    實及應加重其刑之事項，未為主張或具體指出任何證明方法
    ，而未予認定是否構成累犯及應否加重其刑乙節，容有違誤
    。且刑事第二審程序為覆審制，關於檢察官就累犯事項之舉
    證程序自得於本院審判程序予以補充，而檢察官亦已於上訴
    書載明「…已提出被告之刑案資料查註記錄表、矯正簡表，
    將之與卷附臺灣高等法院被告前案紀錄表相互比對，已足作
    為認定被告構成累犯即應加重其刑之證明方法」等語（見本
    院二審卷第15頁）；公訴人復於本院審理時具體說明：「被
    告有前述累犯之情形，可見被告不思反省，於5年內再犯本
    罪，具有特別惡性，對於刑罰反應力薄弱，加重其刑並不違
    反比例原則，請依刑法第47條累犯規定加重其刑」等語（見
    本院二審卷第62頁），堪認檢察官就被告構成累犯之事實及
    應加重其刑之事項，均已主張並具體指出證明方法，本院經
    裁量後爰依法加重其刑，業如前述。綜上所述，檢察官以原
    審未論以累犯及未據以依法加重其刑部分提起上訴，為有理
    由，自應由本院予以撤銷改判。
　㈡爰以行為人之責任為基礎，審酌被告非法持有第二級毒品甲
    基安非他命，漠視法令限制與政府禁絕毒品政策，影響社會
    公安秩序，危害人民的身心健康，所為應予非難。兼衡其素
    行、犯罪動機、目的、持有毒品之種類、數量、方式、期間
    ，暨其智識程度及家庭經濟生活狀況等一切情狀，量處如主
    文第2項所示之刑，並諭知易科罰金之折算標準。
  ㈢扣案如附表編號1所示之物，經送驗認含有第二級毒品甲基安
    非他命成分等情，業經論述如前，因上開物品無法與附著之
    第二級毒品甲基安非他命完全析離，應整體視為毒品，依毒
    品危害防制條第18條第1項前段之規定，不問屬於犯罪行為
    人與否，均宣告沒收銷燬之。至其餘扣案物均無證據證明與
    被告本案犯行有關，故均不予宣告沒收。　　
據上論斷，應依刑事訴訟法第455條之1第1項、第3項、第369條
第1項前段、第364條、第371條、第299條第1項前段，毒品危害
防制條例第11條第2項、第18條第1項前段，刑法第11條、第47條
第1項、第41條第1項前段，刑法施行法第1條之1第1項，判決如
主文。
本案經檢察官陳信郎聲請簡易判決處刑及提起上訴，檢察官林卓
  儀到庭執行職務。
中　　華　　民　　國　　111 　年　　12　　月　　 1　　日
                  刑事第十三庭  審判長法  官  劉敏芳
　　　　　　　　　
　　　　　　　　　                    法  官  劉依伶
　　　　　　　　　
　　　　　　　　　                    法  官  黃世誠
以上正本證明與原本無異。
不得上訴。
　　　　　　　　　　　　　　　　　　　書記官  陳慧君
中　　華　　民　　國　　111 　年　　12　　月　　 1　　日

附表
編號 扣案物 備註 1 吸食器3組 經送衛生福利部草屯療養院鑑驗，認含第二級毒品甲基安非他命成分。 2 夾鏈袋1批 無證據證明與本案有關 3 電子磅秤1臺 無證據證明與本案有關 4 殘渣袋12包 無證據證明與本案有關 
附錄論罪科刑法條
毒品危害防制條例第11條第2項
持有第二級毒品者，處2年以下有期徒刑、拘役或新臺幣20萬元
以下罰金。